臺灣高等法院刑事判決　　　　　　　　　九十一年度上訴字第一三二二號
　　上　訴　人
　　即　被　告　甲○○○
右上訴人因違反毒品危害防制條例案件，不服台灣桃園地方法院，九十年度訴字第一
八四０號，中華民國九十一年二月二十二日第一審判決（起訴案號：台灣桃園地方法
院檢察署九十年毒偵字第二四二五號）提起上訴，本院判決如左：
        主  文
上訴駁回。
        事  實
一、甲○○○前因施用毒品案件，經觀察、勒戒後，認無繼續施用毒品之傾向，由臺
    灣桃園地方法院檢察署檢察官於民國八十七年七月十四日，以八十七年度偵字第
    八二九五號不起訴處分確定後，復因施用毒品案件，經觀察、勒戒後，認有繼續
    施用毒品之傾向，經送強制戒治，並由檢察官提起公訴，經原審於八十八年四月
    十六日以八十八年度易字第八○八號判處有期徒刑四月確定，甫於八十九年四月
    十日執行完畢。竟仍不知悔改，復基於施用第一級毒品海洛因之犯意，在八十九
    年十二月十八日上午九時十五分採尿前二十六小時內（起訴書誤載為回溯九十六
    小時內），在不詳地點施用第一級毒品海洛因，經警於八十九年十二月十八日，
    在桃園縣警察局大園分局採尿送驗結果，呈嗎啡類陽性反應，而查悉上情。
二、案經桃園縣警察局大園分局移送臺灣桃園地方法院檢察署檢察官偵查起訴。
        理  由
一、訊據上訴人即被告甲○○○矢口否認有為右揭犯行，辯稱：有服用藥房買的感冒
    藥，嗎啡反應可能是服用感冒藥引起云云。然查：被告於八十九年十二月十八日
    上午九時十五分經警通知至桃園縣警察局大園分局採尿送驗結果，呈嗎啡類陽性
    反應，有列管毒品人口尿液檢體採集送驗紀錄表及臺灣檢驗科技股份有限公司濫
    用藥物尿液檢驗報告各一紙在卷可稽；再上開檢體經原審再送法務部調查局以螢
    光偏極免疫分析法及氣相層析質普儀分析法複驗結果，確呈嗎啡類陽性反應，復
    有該局九十年十二月二十六日檢驗通知書一紙附卷可查，是被告之尿液經以上開
    檢驗方法為初驗及複驗確認後，均呈嗎啡類陽性反應。再參以嗎啡經施用進入人
    體後，約百分之八十於二十四小時內自尿中排出，一般而言，尿液中能否驗出嗎
    啡陽性反應與其投與量、投與途徑、採尿時間、個人體質及檢驗方法之靈敏度有
    關，國外曾有文獻報導注射六毫克之海洛因鹽酸鹽，其代謝物嗎啡之平均可檢出
    時限約為二十六小時等節，亦有行政院衛生署藥物食品檢驗局八十一年九月八日
    （八一）藥檢壹字第八一一四八八五號函在卷可佐，足見被告確曾於採尿前二十
    六小時內確有施用第一級毒品海洛因之行為。被告雖辯稱曾有服用藥房買的感冒
    藥，毒品反應可能是服用感冒藥所致云云。惟姑不論被告並未指出所服用之感冒
    藥名稱，以供查明其成分，且毒品海洛因並非治療感冒之常用及正當藥物，而海
    洛因、嗎啡均為昂貴之毒品，被告所稱每天份僅新台幣八十元之感冒藥，自不可
    能含有海洛因或嗎啡之成分，衛生主管機關亦不可能許可感冒藥中含有毒品海洛
    因或嗎啡之成分，其所辯全係飾卸之詞，並無足採。本件事證明確，應予依法論
    科。
二、按海洛因為毒品危害防制條例第二條第二項第一款所規範之毒品，被告甲○○○
    予以施用，係犯同條例第十條第一項之施用第一級毒品罪，其施用毒品前後持有
    第一級毒品係為供己施用，其持有之低度行為，應為施用之高度行為所吸收，不
    另論罪。至公訴人雖認定本件被告施用第一級毒品海洛因之犯罪時間為八十九年
    十二月十八日採尿前九十六小時，惟按海洛因經施用進入人體後，其代謝物嗎啡
    平均可檢出時限約為二十六小時，有前揭行政院衛生署藥物食品檢驗局函可參，
    是公訴人所指之犯罪時間容有誤會，應予更正，附此敘明。又被告前因施用毒品
    案件，經觀察、勒戒後，認無繼續施用毒品之傾向，由臺灣桃園地方法院檢察署
    檢察官於八十七年七月十四日，以八十七年度偵字第八二九五號不起訴處分確定
    後，復因施用毒品案件，經觀察、勒戒後，認有繼續施用毒品之傾向，先送強制
    戒治，並由前開檢察署檢察官提起公訴，經原審於八十八年四月十六日以八十八
    年度易字第八○八號判處有期徒刑四月確定，甫於八十九年四月十日執行完畢乙
    節，亦有前開不起訴處分書、刑事判決、臺灣高等法院被告全國前案紀錄表、臺
    灣桃園地方法院檢察署刑案資料查註紀錄表各一份在卷可稽，其於五年內再犯有
    期徒刑以上之本罪，為累犯，應依法加重其刑。原審審酌被告犯罪之危害，及其
    屢犯施用毒品，經觀察勒戒及強制戒治仍未能改其惡習等一切情狀，適用毒品危
    害防制條例第十條第一項、第二十條第三項（贅引同條例第十八條第一項前段）
    ，刑法第十一條前段、第四十七條，科處有期徒刑柒月，核其認事用法並無不當
    ，量刑亦屬平允，原判決應予維持，被告上訴意旨否認犯行，核非可取，上訴非
    有理由，應予駁回。
據上論結、應依刑事訴訟法第三百六十八條判決如主文。
本案經檢察官蔡瑞宗到庭執行職務。
中      華      民      國    九十一    年      六      月     二十八   日
                              臺灣高等法院刑事第十八庭
                                  審判長法  官    吳      敦
                                        法  官    陳  國  文
                                        法  官    劉  慧  芬
右正本證明與原本無異。
如不服本判決應於收受送達後十日內向本院提出上訴書狀，其未敘述上訴之理由者並
得於提起上訴後十日內向本院補提理由書（均須按他造當事人之人數附繕本）。
                                        書記官    李  麗  花
中      華      民      國    九十一    年      七      月     二       日
附錄：本案論罪科刑法條全文
毒品危害防制條例第十條第一項
施用第一級毒品者，處六月以上五年以下有期徒刑。
